【裁判字號】    90,易,1907
【裁判日期】    901226
【裁判案由】    傷害等
【裁判全文】
臺灣臺北地方法院刑事判決                          九十年度易字第一九０七號
    公  訴  人  臺灣臺北地方法院檢察署檢察官
    被      告  乙○○
                丁○○
                甲○○
右列被告等因傷害等案件，經檢察官聲請以簡易判決處刑（九十年度偵字第九一八七
號、第一四九九八號），經本院受理後（受理案號為九十年度簡字第三七０五號），
認不宜以簡易判決處刑，本院適用通常程序判決如左：
    主  文
本件公訴不受理。
    理  由
一、聲請簡易判決處刑意旨略以：被告乙○○、被告丁○○於民國九十年二月二十五
    日上午八時至九時許，在台北市○○區○○街一三三之二號被告甲○○住處，因
    細故雙方發生爭執，甲○○竟以毀壞財物之故意，徒手將乙○○之眼鏡撥落在地
    而損毀鏡片，致使喪失效用，乙○○、丁○○心有不甘，竟共同基於傷害人之犯
    意聯絡，與甲○○、丙○○發生拉扯並進而毆打甲○○、丙○○，致甲○○受有
    右臉擦傷四×０．五公分、右季肋部瘀血一×一公分、右前臂瘀血三×一公分之
    傷害，及丙○○受有右手前臂壓痛（骨折）之傷害等語，因認被告乙○○、丁○○涉有刑法第二百七十七條第一項之傷害罪嫌，被告甲○○則涉有刑法第三百五
    十四條之毀損罪嫌。
二、按告訴乃論之罪，告訴人於第一審辯論終結前得撤回其告訴，又告訴經撤回者，
    應諭知不受理之判決，刑事訴訟法第二百三十八條第一項、第三百零三條第三款
    定有明文。
三、查本件(一)告訴人丙○○、甲○○告訴被告乙○○、丁○○傷害案件，聲請簡易判
    決處刑書認被告乙○○、丁○○二人係犯刑法第二百七十七條第一項之罪，依同
    法第二百八十七條前段之規定，須告訴乃論。茲據告訴人丙○○、甲○○於本院
    九十年十二月二十六日調查時當庭撤回其告訴（當日訊問筆錄參照）；(二)告訴人
    乙○○告訴被告甲○○毀損案件，聲請簡易判決處刑書認被告甲○○係犯刑法第
    三百五十四條之毀損罪，依同法第三百五十七條之規定，須告訴乃論。茲據告訴
    人乙○○於本院九十年十二月二十六日調查時當庭撤回其告訴，依照上開說明，
    本件爰不經言詞辯論，逕為諭知不受理之判決。
據上論斷，應依刑事訴訟法第四百五十二條、第三百零三條第三款、第三百零七條，
判決如主文。
中      華      民      國      九十      年    十二    月    二十六    日
                                  臺灣臺北地方法院刑事第三庭
                                      法  官  葉  建  廷
右正本證明與原本無異。
如不服本判決，應於判決送達後十日內向本院提出上訴狀(應抄附繕本)。告訴人
或被害人如對於本判決不服者，應具備理由請求檢察官上訴，其上訴期間之計算
係以檢察官收受判決正本之日期為準。
                                      書記官  許  婉  如
中      華      民      國      九十      年    十二    月    二十六    日


司法院資訊處製作；財團法人民間司法改革基金會備份。
